臺灣高雄地方法院刑事判決　　　　　　　93年度易字第1462號
公　訴　人　臺灣高雄地方法院檢察署檢察官
被　　　告　乙○○　男　32歲.
上列被告因詐欺案件，經檢察官提起公訴（93年度偵緝字第1091
號），本院判決如下：
    主  文
乙○○連續意圖為自己不法之所有，以詐術使人將本人之物交付
，處有期徒刑陸月，如易科罰金，以參佰元折算壹日。
    事  實
一、乙○○係設於高雄市新興區○○○路262號1樓「華頌科技股
    份有限公司」（以下簡稱華頌科技公司）之負責人，華頌科
    技公司於民國91年6、7月間，因發生公司公款遭人挪用新台
    幣（下同）1千餘萬元之事。乙○○明知華頌科技經營已發
    生困難，且華頌科技背後金主華采軟體（發生財務危機）及
    乙○○家族均已無力再投資，而華頌科技公司亦未尋獲其他
    人願意入主華頌公司，詎其竟基於意圖為自己不法所有之概
    括犯意，於下列時間、地點，以下列之方法而施用詐術，向
    佳譽資訊股份有限公司（以下簡稱佳譽公司）、台新國際商
    業銀行股份有限公司（以下簡稱台新銀行）、飛碟儀器有限
    公司（以下簡稱飛碟公司），連續詐取下列所示之財物：
（一）先於91年10月31日，向設於臺南縣永康市○○街98巷6號
      之佳譽公司，購買一部價值新臺幣（下同）9萬6千元之投
      影機，並依約付款以取得佳譽公司之信任。再於同年11月
      向佳譽公司之承辦人員佯稱雙方日後須長久配合，且華頌
      公司有接獲公家機關、學校的大案子，必須使用大量之投
      影機，希望佳譽公司出售投影機，並以月結方式向華頌科
      技公司收款，致佳譽公司之承辦人員信以為真，且因而陷
      於錯誤，自91年11月30日起至92年1月27日止，連續多次
      接受乙○○之訂貨，而將共值137萬零55 0元之23部投影
      機送至華頌科予乙○○（詳細時間、被害人、詐得物品、
      金額等如附表編號一、二、三、四、五），得手後，乙○○即於網路上以低價將詐得之投影機售出。
（二）乙○○承前詐欺之犯意，於91年11月26日，以華頌科技公
      司之名義，購買車牌號碼為4427─ＦＤ號自用小客車後，
      再偽以動產擔保交易法之動產抵押方式，由華頌科技公司
      具名向台新銀行高雄分行辦理貸款65萬元，以支付車款，
      並自91年12月20日起至95年11月20日止，共分48期，每期
      償還1萬8420元，致台新銀行之承辦人員陷於錯誤，核撥
      貸款65萬元予乙○○。詎乙○○於取得貸款後，旋即於91
      年12月間某日，在高雄縣鳳山市五甲地區某不詳當舖，以
      二十餘萬元之代價，將上開自小客車典當處分，並僅繳納
      之二期分期款後，即不復繳納其餘分期款。
（三）乙○○又承前詐欺之犯意，自91年12月20日起至92年1月
      23日農曆年前止，偽以業務銷售上需要為由，連續多次向
      購不斷電系統電金鋼及電金鋼精裝型，致飛碟公司之承辦
      人員陷於錯誤，而將共價值六十五萬九千五百零六元之貨
      物，送至華頌科技公司予乙○○（詳細時間、被害人、詐
      得物品、金額等如附表編號六、七、八、九、十），得手
　    後，乙○○即於網路上以低價將詐得之貨物售出。
    乙○○於上述期間，共詐得268萬零56元之物品或款項。嗣
    於92年1、2月間，乙○○交予佳譽公司、飛碟公司之支票屆
    期提示均遭退票，且乙○○亦未按時支付台新銀行之分期款
　  ，佳譽公司、飛碟公司及台新銀行發現華頌科技已停止營業
    ，佳譽公司等追償無著，始知受騙。
二、案經佳譽公司、台新銀行、飛碟公司訴由臺灣高雄地方法院
    檢察署檢察官偵查起訴。
    理  由
一、訊據被告乙○○坦承係華頌科技公司之負責人，華頌科技公
    司有向佳譽公司訂購投影機，曾以華頌科技公司之名義購買
    車牌號碼為4472─ＦＤ號自用小客車，並向台新銀行高雄分
    行貸款六十五萬元，有向飛碟公司購買不斷電設備等事實，
    但否認有詐欺犯行，辯稱：「我是後來才加入該華頌公司擔
    任負責人，總經理是我大哥，當時我發現我大哥虧空公司之
    資金，大約92年7月份，我又找我的朋友投入資金。這家公
    司好不容易才做起來，我們為了繼續做下去，所以才在外面
    訂貨，想把公司的資金缺口填補起來，讓公司繼續營運下去
    。如果公司有正常做生意，就可以繼續運轉。後來因為華采
    公司本身出了問題，以致我們其他的供應商斷貨，我因資金
    週轉不靈就有些支票沒有辦法兌現。我是經營公司，錢被我
    哥哥拿去虛設一家公司，我有找朋友進來公司裡面投資，後
    來我哥哥他將錢拿去用掉了，且將部分的貨拿走，我哥哥跑
    了，就只有剩下我一個人在處理，當時有廠商找我談，我有
    點害怕，所以有一陣子沒有出面，後來檢察署有寄傳票給我
    ，我並不知道，我希望可以和這些廠商好好談，因為畢竟我
    是公司負責人。我向佳譽公司叫完貨，那時股東有說當時有
    什麼標案，所以我才叫這些貨，到過完年後，他們就跑掉了
    ，之後我有請劉先生出來談，機器有些被股東拿走，有些被
    我哥哥拿走，股東是我哥哥的朋友，他們有投資五百萬元，
    丙○○投資二百萬元的，錢已經用掉，因為有營業損失。我
    有給會計人員記帳，但到最後出問題了，就一團亂。當時公
    司發生財務問題，我為了讓公司營運正常，也有將借來的錢
    匯給廠商，我將手頭可以取得之資源拯救華頌公司，但是後
    來有些廠商覺得我的公司財務有問題，要我給付現金買賣，
    也有公司的廠商不出貨給我，我有去找廠商溝通，有時為了
    公司還會簽下本票，我確實有盡全力去挽救公司，但後來也
    是因為沒有多餘之資金才衍生這些問題出來」等語。
二、經查：
（一）證人即佳譽公司負責人己○○於本院審理時具結後證稱：
      「（檢察官問：是否為佳譽公司負責人？）是的。（檢察
      官問：佳譽公司何時開始與被告之公司往來？）如之前之
      狀紙所載，於91年10月31日。（檢察官問：當時為何與被
      告之公司交易？）之前不認識，他們主動打電話給我們訂
      購商品。（檢察官問：當時第一次買幾台？）1台。第一
      台是開即期之支票。（檢察官問：第二次何時訂貨？）91
      年11月底。（檢察官問：如何訂貨？）數量比較多，我們
      有詢問案子之型態，被告說是公家、學校單位有這樣之需
      求，但無法正確透露是何單位。希望我們可以與他們作長
      期配合，用月結方式付30天票之方式結帳。（檢察官問：
      最後一次出貨何時？）92年1月15日。（檢察官問：自被
      告說要採月結方式付款後交貨多少？）23台，第一次30萬
      5550元，第二次27萬元，第三次31萬8千元，最後一次21
      萬2000元，總價款應為1佰多萬元。（檢察官問：最後一
      次是開票時間為何？）第一張票應該是在92年1月31日兌
      現，至於他開票時間，應該是前幾天。（檢察官問：該張
      支票何時存入銀行？）應該是1月31日前存入銀行的。（
      檢察官問：跳票之後如何處理？）印象中跳票當天被告曾
      經有打電話給公司，說該票沒有辦法兌現，但那是已經跳
      票後的事情，之後被告有找我們要處理這件事情，我們有
      委託律師在某家咖啡廳談過，當時我們有詢問機器是否有
      賣掉，但當時被告沒有辦法交代機器之流向。（檢察官問
      ：之後有無查到該機器賣到何處？）因為機器有保證書，
      所以顧客有問題的時候有打電話到公司來，我們有查到機
      器流向，並詢問購買之管道，其中有一家是在屏東賣音響
      的，音響行是說他跟高雄的一家欣如公司買的，欣如公司
      說他向華頌購買的，且價格明顯低於我們賣給華頌之價格
      。（檢察官問：華頌賣給欣如的錢低於你們公司賣給華頌
      的錢多少？）印象中我有打電話給欣如公司負責人，並說
      華頌缺現金，希望以比較低之價格出售，印象中欣如購買
      好幾台，據當時欣如表示1台好像差5千。（審判長問：當
      時華頌是何人打電話訂購？）當時是被告打電話給我們一
      位業務人員陳主任。（審判長問：本人是否接過電話？）
      我曾經送過貨，交貨的時候林先生不在，是由小姐簽收，
      有些貨是透過物流公司送貨的。（審判長問：原先第一次
      收的是即期支票，之後要改成月結方式結帳時，被告當時
      有無說明理由？）有詢問交貨地點，當時被告他們說學校
      有些案子再作，所以希望有些台數，而關於改成月結結帳
      方式之理由我不記得了。（審判長問：既然以月結方式從
      10月、11月、12月到隔年1月華頌就倒了，且十月份貨款
      已經付了，為何有四張票？）可能是分開開立的。（審判
      長問：是否有問過欣如公司，當時欣如公司買幾台？）5
      台。（審判長問：交給華頌幾台？）23台。（審判長問；
      其餘機器現於何處？）事後出問題的時候，我們有詢問機
      器流向，被告並無法交代」等語（參本院94年年3月9日審
      判筆錄第4至10頁）。證人己○○於警詢時證稱：「（問
      ：乙○○所經營之華頌科技股份有限公司於何時向你購買
      投影機？）於91年10月31日開始以支票向我公司購買1台
      投影機以新臺幣9萬6千元整，該支票有兌現。（問：乙○○於91年10月31日之後又向你公司購買過幾次投影機？）
      之後又有5次交易，均以支票支付貨款但是支票均跳票。
      （問：23台投影機共多少錢？）總共137萬零55０元。（
      問：23台投影機共分幾次交付給乙○○之公司？）總共分
      5次，詳如我所提出應收帳款明細表。（問：23台投影機
      是否均為乙○○所訂購？）都是由他本人訂購」等語（參
      92年他字第4739號卷第12至14頁）。證人己○○於偵查時
      證稱：「（問：投影機之流向？）只查到5台。（問：被
      告投影機售價比你們低多少？）機種不一樣，他賣給欣如
      公司的價格比我們賣給他的價格少了5千元以上。（問：
      姜宏奇的部分是否也是經銷商？）不是，他是最終的購買
      者，欣如賣給大車拼，大車拼再賣給姜宏奇」（參92偵24
      896號第24至25頁）【被告乙○○對於證人己○○警詢、
      偵查時證詞之證據能力無意見（參93年11月11日筆錄第3
      頁），且觀諸證人己○○於當時陳述之狀況而論，並無不
      適當之情形，依刑事訴訟法第159條之5第1項之規定，本
      院自得將之作為證據，附此敘明】。
（二）是由證人己○○之上述證詞，可知被告乙○○先於91年10
      月31日，向佳譽公司，購買一部價值9萬6千元之投影機，
      並依約付款以取得佳譽公司之信任。被告乙○○即自91年
      11月間某日起，向佳譽公司之承辦人員稱為求得長久配合
      ，且華頌公司有接獲公家機關、學校的大案子，必須使用
      大量之投影機，希望佳譽公司出售投影機，能以月結方式
      向華頌科技公司收款，連續向佳譽公司訂購投影機多次，
      佳譽公司則將共值137萬零550元之23部投影機，送至華頌
      科公司予被告乙○○，但被告乙○○所交付之支票4紙，
      屆期均遭退票未獲兌現。佳譽公司詢問被告乙○○投影機
      之去向，被告乙○○均無法交待，佳譽公司經查證之結果
      ，得悉其中5台業遭被告乙○○以低於5千元之進貨價，出
      售予欣如公司等事實。
（三）證人即飛碟公司之經理甲○○於本院審理時具結後證稱：
      （檢察官問：你是否於飛碟公司任職？）我是擔任經理一
      職。（檢察官問：公司於何時開時與華頌公司往來？）91
      年12月時，第一次交易收到的票就跳票。（檢察官問：當
      時是如何與華頌公司交易？）是華頌公司乙○○打電話給
      我們的，他說要訂不斷電系統，要搭配ＩＢＭ的電腦系統
      用的。（檢察官問：第一次訂貨是多少？）如前庭呈。（
      檢察官問：當時所開立票據情形如何？）票據是開到過年
      第一天之票期，結果第一天上班就被跳票。（檢察官問：
      跳票之後有無到華頌公司？）有去，但公司門口有貼標示
      ，過年後的星期一上班，之後我們打電話都沒有人接。（
      檢察官問：之後關於票的事情如何處理？）我們有調
      資料查看，我們去屏東也找不到人。（檢察官問：是否知
      道貨被華頌賣到何處？）不知道。（審判長問：當時訂貨
      多少？）幾十台。（審判長問：訂貨當時有無說為何訂那
      麼多貨之原因？）他說要與ＩＢＭ電腦連線」等語（參本
      院94年3月9日審判筆錄第10至13頁）。證人甲○○於警詢
      時證稱：「（問：妳何時？何地？遭乙○○如何詐騙金錢
      ？）乙○○在高雄市新興區○○○路262號開設華頌科技
      股份有限公司擔任負責人。自91年12月20日起，向我們飛
      碟儀器有限公司購買不斷電系統（型號電金剛一０００及
      五００型）至92年1月23日止，分5次購買新臺幣65萬9506
      元整（明細詳如附件）。乙○○開具92年2月5日（金額12
      萬2850元及92年2月15日（金額7萬1400元）到期中國信託
      商業銀行帳號000000000號支票支付。結果到期均退票。
      退票影本我有附件。其餘貨款新臺幣46萬5256元都未支付
      。所有交易訂購單及出貨單我都有影印附件。（問：妳有
      無向乙○○催收貨款？如何催收？）我曾記存證信函向他
      催收。但他公司結束營業，無法聯絡」等語（參93他字第
      1978號卷宗第3頁）。證人甲○○於偵查時證稱：「（問
      ：告訴情形？）乙○○是華頌科技負責人，他打電話到公
      司訂貨，91年12月他向我們買不斷電系統，共65萬9506元
      ，12月20日收一張92年2月5日的票，92年12月30日收一張
      92年2月15日的票，結果都退票。（問：之前與華頌有無
      交易過？）沒有，是第一次交易，他們在網路上做行銷，
      我們公司有做傳真方案拜訪客戶，他向我們訂購。（問：
      華頌科技何人向你訂購？）有乙○○，也有他們公司的人
      」等語（參九十三年度偵緝字第1091號卷宗第36至37頁）
      【被告乙○○對於證人甲○○警詢、偵查時證詞之證據能
      力無意見（參93年11月11日筆錄第3頁），且觀諸證人甲○○於當時陳述之狀況而論，並無不適當之情形，依刑事
      訴訟法第159條之5第1項之規定，本院自得將之作為證據
      ，附此敘明】。
（四）是由證人甲○○之上述證詞，可知被告乙○○自91年12月
      20日起，以要與ＩＢＭ電腦連線，而向飛碟公司訂購不斷
      電系統（型號電金剛一０００及五００型），迄至92年1
      月23日止，分五次購買新臺幣65萬9506元之貨物，但被告
      所支付之支票二紙，均遭退票，而被告乙○○係第一次向
      飛碟公司訂購貨物。且上述支票退票後，證人甲○○曾至
      華頌科技公司位於高雄市新興區○○○路262號1樓之營業
      處所，但該公司大門深鎖已無營業，電話無人接聽。嗣飛
      碟公司以存證信函要求華頌科技公司出面解決上述貨款問
      題，但均未獲回應等事實。
（五）證人即台新銀行職員林宏樵於警詢中證稱：「（問：乙○○、林沛潔何時？以何物？向你們銀行詐騙金額多少？）
      乙○○於民國91年11月26日，以華頌科技股份有限公司（
      乙○○為負責人）名義購買車輛為由，向台新銀行貸款新
      臺幣65萬元，依乙○○、林沛潔與本行所簽立之車輛動產
      擔保抵押契約書之約定，乙○○所購得車輛三陽牌ＡＡ
      ─Ｋ型，牌照為4472─ＦＤ號自小客車乙輛須設定動產抵
      押權予台新銀行，並由林沛潔為連帶保證人，林沛潔提供
      不動產證明作為前開貸款之擔保，並於91年11月28日經高
      雄是監理處完成設定在案。（問：你們約定如何還款？每
      月繳多少錢？已繳幾期？何時起未再還款？）乙○○應自
      91年12月20日起至95年11月20日止，共分48期，每期償還
      1萬8420元整，到目前乙○○償付2期，即自民國92年2月2
      0日起，因乙○○提供還款之支票拒絕往來，拒絕清償分
      期款項。（問：你們有無通知乙○○、林沛潔出面處理？
      如何證明被告詐欺？）我們一再以電話催促乙○○、林沛
      潔出面處理並寄發存證信函但皆毫無結果」等語（參九十
      三年度偵字第二四四四二號卷宗第三至四頁，林沛潔涉嫌
      詐欺部分，業經臺灣高雄地方法院檢察署檢察官以92年度
      偵字第24442號為不起訴處分確定在案）【被告乙○○對
      於證人林宏樵警詢時證詞之證據能力無意見（參93年11月
      11日筆錄第3頁），且觀諸證人林宏樵於當時陳述之狀況
      而論，並無不適當之情形，依刑事訴訟法第159條之5第1
      項之規定，本院自得將之作為證據，附此敘明】。是由證
      人林宏樵之上述證詞，可知被告乙○○，於91年11月26日
      ，以華頌科技公司之名義，購買車牌號碼為4427─ＦＤ號
      自用小客車後，並以動產擔保交易法之動產抵押方式，由
      華頌科技公司具名向台新銀行高雄分行辦理貸款65萬元，
      以支付車款，原應自91年12月20日起至95年1月20日止，
      共分48期，每期償還1萬8420元，但被告乙○○於取得貸
      款後，僅繳交二期之分期款項即未再繼續付款等情事。
（六）證人丙○○於本院審理時具結後證稱：「（檢察官問：於
      91年7月間有無投資華頌？）有。（檢察官問：那時投資
      多少？）3百多萬。我與華頌公司交易蠻久，約有10年，
      我認識他們兄弟，華頌公司之負責人都是他們兄弟互換，
      我會投資這家公司，是有些兄弟淘空公司之情事，所以他
      們於6、7月的時候，他們的股東華采公司希望可以藉由我
      進去華頌公司重整，被告的哥哥林順章、林順利是實際負
      責的人，被告是被推上去負責的人，那時的條件是要我出
      錢，被告還是繼續經營，由我認列公司虧空之部分，但往
      後公司營運必須經由我同意，那時乙○○、林順利還在實
      際經營公司，且並無經過董事會同意擅自對廠商開票，開
      票之後又強付那些票款。（審判長問：尚有何意見陳述？
      ）我所投資之2、3百萬元是華采、林順利要我投資的，他
      們說公司有問題。（審判長問：當時是否知悉他們公司財
      務情形？）當時華頌有提供報表，經我是認列的2、3百萬
      後，資產是正的，但我不知該報表的真實性。（審判長問
      ：當時乙○○有無在場？）有。那時乙○○已經作負責人
      很久了，乙○○他說只要能認列虧損讓公司繼續經營就好
      ，由乙○○繼續當負責人，我負責資金」等語（參本院94
      年3月9日審判筆錄第13至15頁）。
（七）證人即昌立實業股份有限公司（以下簡稱昌立公司）之業
      務員丁○○於警詢時證稱：「（問：你公司何時與華頌科
      技股份有限公司有生意往來？）大概於九十年起即與該公
      司有生意往來，但是所交易之金額不多，大概每二、三個
      月交易一次，之前交易之貨款均有付清，到了91年6 月份
      所訂的貨款（共交易7 次）均未付清。（問：乙○○所積
      欠之貨款共多少錢？）一共是新臺幣4 萬4 千零13元。（
      問：乙○○如何支付最後這7 筆交易？）他到了91年12月
      期間，才開立2 張彰化商業銀行東高雄分行（票號cf0000
      000 、面額2 萬2 千元、到期日92年1 月31日、票號cf00
      0000 0、面額2 萬2 千元、到期日92年2 月28日）及簽立
      3 張本票給我們公司，但是支票及本票均未兌現」等語（
      參93年度他字第729 號卷宗第3 至7 頁）。證人丁○○於
      偵查時證稱：「華頌科技自91年5 月陸續向我們公司訂購
      ，總共4 萬多元，七月底他向我們表示，因為公司經營有
      困難希望我們將票延後，年底要開票時，我們要求乙○○
      簽訂個人本票3張 ，全部跳票。中間只有付過一次款項，
      約1 、2 萬元。退票之前華頌科技曾經於91年11、12月有
      召集供應商，討論是否可以將票期延緩，提出償還措施」
      等語（參93年度偵緝字第1091號卷宗第37至38頁）【被告
      乙○○對於證人丁○○警詢、偵查時證詞之證據能力無意
      見（參93年11月11 日 筆錄第3 頁），且觀諸證人丁○○
      於當時陳述之狀況而論，並無不適當之情形，依刑事訴訟
      法第159 條之5 第1 項之規定，本院自得將之作為證據，
      附此敘明」。
（八）是由證人丙○○、丁○○之上述證詞，可知華頌科技公司
      於91年6、7月間，即因該公司發生淘空資產之情事，已有
      財務危機，華頌科技公司之股東華采公司，要求證人丙○○之資金挹注。但嗣後華頌科技公司營運困難，被告乙○○自行對外開票，華頌科技公司於91年11、12月間召開供
      貨廠商會議，顯見華頌科技公司，於91年11月間，即已無
      法繼續經營之情事。復徵之被告乙○○給付昌立公司之支
      票屆期提示遭退票，被告乙○○以個人名義開立之本票亦
      未兌現等情，益見被告乙○○之華頌科技公司，於91年11
      月間已因財務困難而無法繼續經營等情事。
（九）證人庚○○於本院審理時具結後證稱：「（被告問：可否
      陳述我向你借錢前後緣由及經過？）被告在公司發生問題
      前，他曾經告訴我有財務問題，我有借給1次30萬元，1次
      70萬元，總共1佰萬元現金，他與我是朋友，我看他公司
      規模很正常，既然他週轉有問題，我就借他錢。我與他接
      觸不是短暫時間，舊公司改為華頌公司以來總共3年了。
      我借他2筆金錢時間大概相隔2個禮拜，實際時間我還要回
      去查。（檢察官問：被告跟你說財務有問題之時間是在什
      麼時候？）大概91年3月或是5月間，事隔3年，我也記不
      清楚。（檢察官問：被告有無說明為何公司發生財務問題
      ？）他只是說為了現金調貨。（檢察官問：有無說那筆錢
      要借多久？）原本是說要借1個月，後來因為週轉不過來
      ，又延期，我借錢給他1年後，他公司就倒了，我錢沒有
      要回來。他在這1年之間，他有還給我3萬元現金」等語（
      參本院94年3月21日審判筆錄第2至3頁）。是由證人庚○○之證詞，可知被告乙○○於91年3至5月間，華頌科技公
      司之財務已發生問題，被告乙○○前後二次向證人庚○○
      借款一百萬元，目的在於以現金調貨，但被告乙○○因周
      轉不靈未於約定之一個月還款，嗣華頌科技公司於92年即
      未再營運，被告乙○○僅還三萬元等情。
（十）茲將被告乙○○於警詢、偵查之陳述，分敘如下：
     1、被告乙○○與警詢時陳稱：「（問：據「佳譽資訊股份
        有限公司」負責人己○○訴稱，你公司於91年10月31日
        開始以支票向他公司購買1台投影機新臺幣9萬6千元，
        之後又5次陸續購買23台投影機共137萬零550元，唯之
        後五次交易支票均跳票，是否有這回事？）有這回事」
        、「（問：該貸款牌號4427─ＦＤ汽車現何去？緣由為
        何？何故不按時繳款？共計幾期未繳款？）號4427─Ｆ
        Ｄ汽車早已典當，因公司周轉不零。沒有錢可還。於92
        年2月20日起即未付款，共還有46期未繳」（以上參92
        他字第4739號宗第7頁、92偵字第24442號卷宗第5頁）
        。
     2、「（問：之前是否華頌科技的負責人？）是。（問：有
        無在91年11月間到92年1月向佳譽資訊公司買23台的投
        影機？）有。（問：為何未付款？）因為周轉不靈倒掉
        了。（問：有無高買低賣？）沒有，網路賣走了。（問
        ：91年11月你有無去向台新銀行用4427─ＦＤ的自用客
        車向台新銀行設定動產擔保抵押貸款65萬元？）有，用
        華頌科技名義。（問：車子現在何處？）當掉了。（問
        ：何時何地在何處當車？）91年12月多在鳳山五甲的當
        鋪的車，約當2、30萬元。公司收掉的時候，當票不見
        了，車子流當。（問：為何剛賣1個月就去當車？）因
        為公司出現問題。（問：公司為何會倒閉？）因為周轉
        不靈，廠商把額度縮減，之前公司的經營有問題，投資
        的部分出現狀況，擴張過快，才會周轉不靈」、「（問
        ：提示簽收單及訂購單，是否你簽名？）是。（問：買
        的貨在何處？）在網路上賣掉了。（問：何時召開供貨
        廠商的會議？）91年11、12月間，本來要向銀行融資，
        但是發生財務危機。（問：對己○○及彭大勇律師所述
        有何意見？）我們在銀行原來的定存有1千多萬元，當
        時因為定存單已經解約，總經理於91年8、9月間，有挪
        用到公款的部分1千多萬元，所以公司才會發生危機，
        丙○○原來說要入股後來又沒有。（問：對於丙○○所
        述有何意見？）我哥哥林順利與丙○○是學長弟的關係
        ，當時丙○○也有興趣加入我們，要投資5百萬元，他
        說要與華采的創投討論，他要加入我們公司，之後他才
        說不要投資，當時我們以為他要投資，我問他他才說要
        將錢拿回去，那時公司周轉有問題，我說公司沒有錢」
        等語（參九十三年度偵緝字第21至23頁、第37頁、79頁
        ）。是由被告上述之陳述，可知承華頌科技公司，於91
        年8 、9 月間因公款1 千萬元遭挪用而發生財務危機，
        而於同年11、12月間，已召開供貨廠商會議商討解決之
        道。並向飛碟公司訂貨且取得貨物後，在網路上將之出
        賣。復以華頌科技公司名義，購買上述自用小客車，並
        向台新銀行借款65萬元，但於次月即將之典當等事實。
（十一）綜上，被告乙○○明知華頌科技公司於91年6、7月間，
        因公司公款1千萬元遭挪用，財務發生危機，同年11、1
        2月間，已召開供貨廠商會議商討解決之道，且華頌科
        技公司之背後金主華采軟體公司，及被告乙○○家族均
        已無力再投資，復無其他人願入主華頌公司等情。詎其
        仍隱匿事實，向新的供貨廠商即告訴人佳譽公司、飛碟
        公司購如事實所示之貨物，且支付貨款之支票，詎其均
        遭退票而未兌現，又以低於購貨價五千元之價格，出售
        佳譽公司所交付之投影機，至飛碟公司之貨物，則於網
        路上出售。被告乙○○復以華頌科技公司之名義購買上
        述自用小客車後，向台新銀行借款65萬元，並於購車後
        次月即將車輛典當，僅付2期分期款項即未再付款。是
        被告明知華頌科技公司已無支付貨款之能力，竟以接獲
        公家機關、學校及業務需求為幌子，向佳譽公司、飛碟
        公司買上述貨物，於取得貨物之後，將之低價出售，或
        於網路上拋售。而其支付貨款使用之上述支票，告訴人
        提示時均退票而未兌現，其未將出售貨物之款項支付供
        貨廠商或債權人，且又無法交代款項之流向，足見其購
        貨、借款之時，即有不法所有之意圖。又被告以動產擔
        保交易之方式，購買前述自用小客車，而向台新銀行貸
        款65萬元，旋即將該物自用小客車典當，付款二期後即
        拒不付款，足證其向台新銀行貸款之時，即有不法所有
        之意圖。再者，被告林順以上述理由向告訴人佳譽公司
        等購貨、借款，及以動產擔保交易之方式，向台新銀行
        貸款後旋即將車輛典當，實為詐術之施用，其上述辯解
        ，無非臨訟卸責之詞，不足採信。此外，復有華頌科技
        公司向佳譽公司購買投影機之統一發票5 張、乙○○簽
        發予佳譽公司之貨款支票及退票理由單各3 張、送貨回
        執單5 張、送貨回執單5 張、佳譽公司銷貨憑單5 張（
        參92年度發查第1262號卷宗第8 至13頁，92年度他字第
        4739號第14至17、31至32頁、64至66頁），及佳譽公司
        所出具之商品保固書1 張（參92他4739號第30頁），及
        車輛動產抵押契約書、動產擔保交易登記證明書、汽車
        新領牌照登記書各1 份（參92年發查41 70 號卷宗第5
        至8 頁），華頌公司向飛碟公司訂貨之訂購單5 張、飛
        碟公司銷貨單7 張及支票、帳款明細表1 張、存證信函
        1 張、退票理由單各2 紙（參93他1978號卷宗第7 至11
        、12至15、21至22頁）在卷可稽，其詐欺犯行，堪以認
        定。
二、核被告乙○○所為，係犯刑法第339條第1項之詐欺取財罪。
    又其先後多次犯行，時間緊接，方法相同，所犯係構成要件
    相同之罪名，顯係基於概括之犯意反覆為之，為連續犯，應
    依刑法第56條之規定論以一罪，並加重其刑。爰審酌被告隱
    瞞華頌科技公司發生財務危機，業已無法支付原先之供貨廠
    商貨款，竟向告訴人佳譽公司等人之承辦人員，以接獲公家
    機關、學校之案子，及業務需求為幌子，詐騙告訴人佳譽公
    司等人之貨物及金錢，金額達268萬零56元，且於犯罪後飾
    詞卸責，原應予以重罰。但衡酌證人丙○○之證詞，可知華
    頌科技公司原先係由被告乙○○之兄弟在經營，嗣後才由被
    告擔任負責人，但因華頌科技公司因被告之兄弟有淘空資產
    之情事，導致華頌科技公司之經營雪上加霜。被告在此惡劣
    情形下，欲持續經營公司實有相當之困難，其詐欺告訴人佳
    譽公司等人之貨物、金錢，誠屬可議，但就華頌科技公司運
    作之歷史及過程觀之，由被告一人承擔完全之責任實有過苛
    ，因此，本院綜合上述一切情狀，從輕量處如主文所示之刑
    ，並諭知易科罰金之折算標準。
據上論斷，應依刑事訴訟法第299條第1項前段、刑法第56條、第
339條第1項、第41條第1項前段，罰金罰鍰提高標準條例第1條前
段、第2條判決如主文。
本案經檢察官戊○○到庭執行職務。
中　　華　　民　　國　　94　　年　　4 　　月　　4 　　日
                  臺灣高雄地方法院刑事第十庭
                      審判長法　　官  　張世賢
                            法    官  　王啟明
                            法    官  　呂曾達
以上正本證明與原本無異。
如不服本判決，應於收受送達後10日內向本院提出上訴書狀。
　　　　　　　　　          書 記 官    林慧君
中　　華　　民　　國　　94　　年　　4 　　月　　4 　　日
附錄本案論罪科刑法條全文：
中華民國刑法第339條第1項
(普通詐欺罪)
意圖為自己或第三人不法之所有，以詐術使人將本人或第三人之
物交付者，處5 年以下有期徒刑、拘役或科或併科1 千元以下罰
金。
